臺灣士林地方法院刑事判決　　　　　　　　96年度易字第35號
公　訴　人　臺灣士林地方法院檢察署檢察官
被　　　告　乙○○
上列被告因恐嚇等案件，經檢察官提起公訴（95年度偵字第4622
號），被告於準備程序為認罪之陳述，經本院合議庭裁定本件由
受命法官獨任進行簡式審判程序，並判決如下：
    主  文
乙○○以加害生命之事，恐嚇他人致生危害於安全，處拘役肆拾
日，如易科罰金，以銀元參佰元即新臺幣玖佰元折算壹日。又公
然侮辱人處拘役貳拾日，如易科罰金，以銀元參佰元即新臺幣玖
佰元折算壹日。應執行拘役伍拾日，如易科罰金，以銀元參佰元
即新臺幣玖佰元折算壹日。
    事  實
一、乙○○因市場攤位承租及監視攝影機架設等問題而與甲○○
    產生諸多糾紛，其於民國（以下同）93年10月10日晚上23時
    30 分 許，於臺北市政府警察局南港分局舊莊派出所內，對
    甲○○謂：「我要把你砍死」、「你怎樣都得死」等語，以
    加害生命之事恐嚇甲○○，使甲○○心生恐懼；並於該不特
    定多數人得以共見共聞之派出所內，公然以「幹你老母」、
    「你這個狗兒子」等客觀上足以貶抑人格及社會評價之言詞
    辱罵甲○○。
二、案經甲○○訴由臺灣士林地方法院檢察署檢察官偵查起訴。
    理  由
一、訊據被告乙○○，對於上揭恐嚇及公然侮辱等犯行於本院審
    理時坦承不諱，核與證人即告訴人甲○○於偵查中之證述情
    節相符，並有犯罪現場之錄音帶1 捲及錄音譯文1 份附卷可
    稽，足認被告之自白與事實相符，應予採信。本案事證明確
    ，被告犯行洵堪認定，應予依法論科。
二、刑法新舊法之比較適用，按被告行為後，94年2 月2 日修正
    公布之刑法（下稱新刑法，而95年7 月1 日修正施行前刑法
    則稱修正前刑法）已於95 年7月1 日施行，新刑法第2 條第
    1 項「行為後法律有變更者，適用行為時之法律。但行為後
    之法律有利於行為人者，適用最有利於行為人之法律」之規
    定，係規範行為後法律變更所生新舊法律比較適用之準據法
    ，於修正後刑法施行後，自應適用上開規定，為「從舊從輕
    」之比較；又比較新舊法時，應就罪刑有關之共犯、未遂犯
    、想像競合犯、牽連犯、連續犯、結合犯，以及累犯加重、
    自首減輕暨其他法定加減原因（如身分加減）與加減例等一
    切情形，綜其全部罪刑之結果而為比較後，再適用有利於行
    為人之法律處斷，而不得一部割裂分別適用不同之新舊法，
    有最高法院24年度上字第46 34 號、29年度上字第964 號判
    例意旨、最高法院95年度第8 次刑事庭會議決議可資參照。
    經查：
  (一)刑法第305 條恐嚇危害公安罪及同法第309 條第1 項公然侮
    辱罪，該等法定刑得科3 百元以下之罰金，依被告行為時之
    修正前刑法第33條第5 款規定：「主刑之種類如左：五、罰
    金：1 元以上。」，換算新臺幣後，為新臺幣3 元以上。惟
    被告行為後新刑法第33條第5 款規定：「主刑之種類如下：
    五、罰金：新臺幣1 千元以上，以百元計算之。」，經比較
    修正前後關於科處罰金刑之最低刑度規定，自應以被告行為
    時之修正前刑法較有利於被告。
  (二)被告行為時之修正前刑法第41條第1 項前段規定：「犯最重
    本刑為5 年以下有期徒刑以下之刑之罪，而受6 個月以下有
    期徒刑或拘役之宣告，因身體、教育、職業、家庭之關係或
    其他正當事由，執行顯有困難者，得以1 元以上3 元以下折
    算1 日，易科罰金。」，上開易科罰金折算標準，並依被告
    行為時之罰金罰鍰提高標準條例第2 條前段（現已刪除，下
    稱修正前罰金罰鍰提高標準條例第2 條）規定，就其原定數
    額提高為100 倍折算1 日，則被告行為時之易科罰金折算標
    準，應以銀元100 元以上300 元以下折算1 日，經折算為新
    臺幣後，應以新臺幣300 元以上900 元以下折算1 日。惟被
    告行為後之修正後刑法第41條第1 項前段則規定：「犯最重
    本刑為5 年以下有期徒刑以下之刑之罪，而受6 個月以下有
    期徒刑或拘役之宣告者，得以新臺幣1 千元、2 千元或3千
    元折算1 日，易科罰金。」，比較修正前後之易科罰金折算
    標準，以適用被告行為時之修正前刑法規定，並同時引用被
    告行為時之修正前罰金罰鍰提高標準條例第2 條之規定，較
    有利於被告。
  (三)本院就上述與本案相關之刑法條文修正為綜合比較，並揆諸
    前揭最高法院判例、決議及修正後刑法第2 條第1 項規定之
    「從舊、從輕」原則，本案應整體適用修正前刑法相關規定
    及修正前罰金罰鍰提高標準條例第2 條之規定。
  (四)另，關於修正前刑法第51條第6 款規定數罪併罰，宣告多數
    拘役，定其應執行者，不得逾四個月；修正刑法規定不得逾
    一百二十日，此為日數之明確化，並無利或不利之別，非屬
    法律之變更，依最高法院第21次刑事庭決議，應適用裁判時
    之規定即修正後刑法第51條第6 款之規定。
三、核被告乙○○所為，係犯刑法第305 條之恐嚇危害安全罪及
    同法第309 條第1 項公然侮辱罪。被告所犯上開二罪間，犯
    意各別，行為互殊，罪名有異，應予分論併罰。審酌被告因
    市場攤位承租及監視攝影機架設等問題而與告訴人甲○○銘
    發生糾紛，心生怨懟，及其犯罪之動機、目的、手段、犯罪
    所生之危害、被告犯後坦認犯行，已有悔意等一切情狀，分
    別量處如主文所示之刑及諭知易科罰金之折算標準，並定其
    應執行之刑。
據上論斷，應依刑事訴訟法第273 條之1 第1 項、第299 條第1
項前段，刑法第2 條第1 項前段、第305 條、第309 條第1 項、
第51條第6 款，修正前刑法第41條第1 項前段，修正前罰金罰鍰
提高標準條例第2 條，修正刑法施行法第1 條之1 第1 項、第2
項前段，判決如主文。
本案經檢察官高俊申到庭執行職務。
中　　華　　民　　國　　96　　年　　2 　　月　　12　　日
                  刑事第一庭法  官  林清吉
以上正本證明與原本無異。
如不服本判決，應於判決送達後10日內，向本院提出上訴狀。
                            書記官  張茹茵
中　　華　　民　　國　　96　　年　　2 　　月　　12　　日
附錄本案論罪科刑法條全文：
刑法第305條（恐嚇危害安全罪）
以加害生命、身體、自由、名譽、財產之事，恐嚇他人致生危害
於安全者，處2 年以下有期徒刑、拘役或3 百元以下罰金。
刑法第309條第1項（公然侮辱罪）
公然侮辱人者，處拘役或3 百元以下罰金。
